臺灣高雄地方法院民事判決
111年度勞小字第71號
原      告  李岱沅  

被      告  奇全企業有限公司


法定代理人  夏克勲  
上列當事人間給付工資等事件，本院民國（下同）111年7月13日
言詞辯論終結，判決如下：
    主  文
一、被告應給付原告新台幣（下同）7 萬1,956元及自111年6月2
    1日起至清償日止，按週年利率5％計算之利息。
二、訴訟費用1,000 元由被告負擔。
三、本判決所命給付得假執行，但被告如以7 萬1,956元為原告
    預供擔保，得免為假執行。
    理由要領
原告主張其自110年12月15日起受僱於被告公司，約定每月工資3
萬2,000元，被告公司於111年4月20日以歇業為由，終止兩造間
之勞動契約關係，請求2個月工資6萬4,000元（包含10天之預告
期間工資）、2天加班費共2,400元、資遣費5,556元，合計7萬1,
956元，並提出勞保職保被保險人投保資料表【明細】、薪轉帳
戶存摺節本、Line截圖各1份及勞資爭議調解紀錄2份為證，依勞
保職保被保險人投保資料表【明細】記載可知，兩造間確有成立
勞動契約關係，依Line截圖所示，原告確係臨時被通知工作到20
日，依薪轉帳戶所示，工資似僅入帳至111年2月份，另依勞資爭
議調解紀錄所示，有其他同事與原告一併請求被告給付2個月工
資、資遣費，而被告2次均未出席勞資爭議調解會議，另關於加
班費部分，因加班在國內勞動界屬常態，且勞雇間如有爭執，依
勞動事件法第35條、勞動基準法第30條第5項規定，應由雇主提
出勞工出勤紀錄以釐清，尚難要求勞工提出具體證據加以證明，
是堪認原告就其主張之上開事實，已提出相當證據加以證明，有
一定可信性，而被告未於言詞辯論時到庭，亦未提出書狀作何聲
明或陳述，則當應認原告之主張為真實。另原告依勞動契約約定
及勞動基準法第16條第1項第1款、第3項規定，請求給付2個月之
工資6萬4,000元（包含10天之預告期間工資），依勞工退休金條
例第12條第1項規定，以約定工資視為平均工資，乘以1/2，再乘
以工作期間4個月又5日占1年之比例計算，請求給付資遣費5,556
元（32,000×1/2×【4×30＋5】/360＝5,556，元以下四捨五入），
經核均無不合，請求給付加班費2,400元部分，亦合於一般經驗
法則。從而，應認原告所訴均於法有據，應予准許，判決如主文
第1項所示。又本件為就勞工給付請求所為雇主敗訴之判決，依
勞動事件法第44條第1 項規定，應依職權宣告假執行，並依同條
第2 項規定，宣告雇主得預供擔保免為假執行。
中　　華　　民　　國　　111 　年　　7 　　月　　27　　日
                      勞動法庭  法　官　鄭峻明
以上正本係照原本作成。
如對本判決上訴，須於判決送達後20日內向本院提出上訴狀，並
須表明原判決所違背之法令及其具體內容與依訴訟資料可認為原
判決有違背法令之具體事實之上訴理由。（均須按他造當事人之
人數附繕本）。
中　　華　　民　　國　　111 　年　　7 　　月　　27　　日
                                書記官　洪光耀